# 请教陈版非经常损益的所得税影响数的计算方法哪种正确？

提问人：yuanhang0000 时间：2016-03-04 00:27:49
某stA母公司自 2008 年 1 月 1 日起企业所得税率为25%，至 2009 年 12 月 31 日累计税前待弥补亏损为20,000万元，主要为公司日常经营业务所产生，近几年公司将经营的重点放在资产处置上，故谨慎考虑， 2009 年末未对待弥补亏损计算递延所得税费用（预计未来没有足够的应纳税所得额，依靠企业正常经营难以弥补这些亏损）， 2010 年 4 月公司将某子公司B的全部股权对外转让，获得股权转让收益24,000万元， 2010 年利润总额为21,600万元， 2010 年净利润为21,200万元， 2010 年经常性税前亏损2,400万元， 2010 年应纳税所得额为21,600万元，弥补以前年度亏损后应纳税所得额为 1600 万元，实际应纳企业所得税为 400 万元（（21,600-20,000）*25%）。
假设 2010 年非经常性损益只有股权转让这一项，那么 2010 年非经常性损益相应的所得税是多少呢？
方法 1 ： 2010 年非经常性损益相应的所得税按非经常性损益金额乘以公司适用的税率，即等于24,000万元×25%=6,000万元，那么2010 年扣除非经常性损益后的净利润为3,200万元（21,200-（24,000-6,000）） 方法 2 ： 2010 年公司承担企业所得税缴纳的义务是由非经常性损益引起的，故 2010 年非经常性损益相应的所得税即等于 2010 年公司应缴纳的企业所得税额，=（21,600-20,000）*25%=400万元，那么 2010 年扣除非经常性损益后的净利润为-2,400万元（21,200 -（24,000-400））。 方法 3 ：上述事项按因素进行分解：(1)2009年公司实际应缴纳的企业所得税为 400 万元，一是由于非经常性损益24,000万元按非经常性损益计算的所得税影响数为6,000万元，二是由于 2010 年经营性税前亏损2,400万元计算的所得税影响数为-600万元，三是以前年度待弥补亏损的所得税影响数-5,000万元，那么在考虑上述因素后，因第三个因素在 2009 年未计提递延所得税费用， 2010 年非经常性损益实际承担的所得税费用为实际应缴纳的当期所得税与经常性亏损产生的递延所得税资产之差，那么 2010 年扣除非经常性损益后的净利润为-1,800万元（21,200-（24,000-（400--600））
上述事项为母公司的情况，假设其有一家全资子公司的净利润为1,900万元，全部为经常性损益，母公司的非经常性损益的所得税影响数如何计算将直接关系到stA公司摘帽大计。
上述哪种方法较为合理？

回答人：chenyiwei
一般理解，非经常性损益的所得税影响数应为以下两者之差： 1 、合并利润表上显示的所得税费用（包括当期所得税费用和递延所得税费用，下同）； 2 、假设不存在该项非经常性损益项目的情况下，合并利润表中“所得税费用”项目的应有金额。 本案例中：第一项金额为 400 ；第二项金额为零（如果没有该项非经常性的处置收益，则全年应纳税所得额和净利润均为负数，且不确认递延所得税资产）。所以非经常性损益的所得税影响数为400.